臺灣高等法院臺中分院刑事裁定　　　　　96年度聲再字第50號
再審聲請人
即受判決人　甲○○
上列聲請人因違反槍砲彈藥刀械管制條例案件，對於最高法院96
年度台上字第1365號，民國96年3月15日第三審確定判決（第二
審：本院95年度上訴字第2549號；第一審：臺灣臺中地方法院95
年度訴字第1629號；起訴案號：臺灣臺中地方法院檢察署95年度
偵字第5028號），聲請再審，本院裁定如下：
    主  文
再審之聲請駁回。
    理  由
一、聲請意旨略稱：(1)聲請人經烏日派出所員警查獲時，該槍為
    不能射，為何能測出該槍違法（派出所員警可作證），聲請
    人並不知此種玩具槍為違法，因為大部分生存遊戲店都有在
    賣，所以並不是故意犯罪是否可以改判為緩刑時間加長或加
    重罰款方式讓我有改過自新的機會。(2)聲請人前案家暴並不
    是真的犯罪，事後證明我並沒有罵那句「破狸」，沒有上訴
    是因不想與家人起爭吵，如果法官認定我有罵我也沒話說，
    但請法官斟酌當下情況為雙方不高興中，如有不小心出口罵
    髒話是有可能的，而聲請人確實是可以證明當時並沒有罵髒
    話；聲請人自己無知亂玩空氣槍，已知後悔，但聲請人並不
    知道此玩具槍關係到刑法問題，不然一定不會玩的，並不是
    故意犯罪，請求是否可以改判為緩刑時間加長或加重罰款，
    爰依刑事訴訟法第420條第1項第6款聲請再審等語。
二、按有罪之判決確定後，因發見確實之新證據，足認受有罪判
    決之人應受無罪、免訴、免刑或輕於原判決所認罪名之判決
    者，得為受判決人之利益聲請再審，固為刑事訴訟法第420
    條第1項第6款所規定。另所謂發現確實之新證據，係指就新
    證據之本身形式上觀察，毋須經調查程序，顯然可認當足以
    動搖原確定之判決者而言（最高法院著有40年台抗字第2號
    判例參照）。經查，本件聲請人指出其所持有之空氣槍並不
    能擊發云云，惟該空氣槍是否可以擊發具有殺傷力，本院原
    判決於理由欄已敘明「本件被告遭查獲扣案之上開空氣長槍
    支，經員警送請內政部警政署刑事警察局鑑驗，其結果為：
    『槍枝管制編號0000000000號之槍枝，係空氣長槍，以小型
    二氧化碳高壓鋼瓶內氣體為發射動力，經實際試射，測得其
    彈丸（直徑6mm鋼珠、重量約0.88ｇ）之發射速度分別為195
    、192、190公尺／秒，其動能分為16.7、16.2、15.9焦耳，
    其單位面積動能分別為59.2、57.4、56.2焦耳／平方公分。
    而依刑事警察局對活豬作射擊測試結果，彈丸單位面積動能
    達24焦耳／平方公分，足以穿入豬隻皮肉層及日本科學警察
    研究所研究結果，彈丸單位面積動能達20焦耳／平方公分則
    足以穿入人體皮肉層」，此有該局95年3月24日刑鑑字第095
    0035617號槍彈鑑定書1份在卷可憑。以上開實驗數據觀之，
    本件扣案之上揭空氣長槍，發射金屬彈丸之單位面積動能均
    足以穿透人體皮肉層，自可認為具有殺傷力無疑。且上揭鑑
    定係以實際試射測得其動能，被告空言辯稱該槍枝無法射擊
    ，應無殺傷力云云，自無足採。」（見本院原判決第2頁）
    ，業已調查明確，聲請意旨所指：派出所員警可證明該槍不
    能發射云云，即非所謂之新證據，是聲請人之聲請為無理由
    。至於聲請意旨(2)所陳，強調自己並非故意犯罪，請求是否
    可以改判為緩刑時間加長或加重罰款，均非聲請再審之理由
    。是本件無再審聲請為理由，爰依刑事訴訟法第434條第1項
    ，裁定如主文。
中　　華　　民　　國　　96　　年　　4 　　月　　16　　日
  　　　　　刑事第七庭    審判長法　官  林  榮  龍
　  　　　　　　　　　　　　　  法　官  鄭  永  玉
　　  　　　　　　　　　　　　  法　官  江  錫  麟
上列正本證明與原本無異。
如不服本裁定，應於裁定送達後五日內向本院提出抗告狀。
                                書記官  劉  建  智
                                  四
中　　華　　民　　國　　96　　年　　4 　　月　　17　　日
